【裁判字號】    94,訴,3362
【裁判日期】    950904
【裁判案由】    商標異議
【裁判全文】
臺北高等行政法院裁定
                                     94年度訴字第03362號
原      告  民生行股份有限公司
代  表  人  甲○○（董事長）
訴訟代理人  張泰昌律師
被      告  經濟部智慧財產局
代  表  人  蔡練生（局長）
訴訟代理人  吳念恆
參  加  人  義大利商法倫提諾公司（VALENTINO S.P.A.）
代  表  人  米歇爾．諾沙Mi.
訴訟代理人  蔡瑞森律師
上列原告與被告間因商標異議事件，應命參加人獨立參加訴訟，
本院裁定如下：
    主  文
義大利商法倫提諾公司應獨立參加本件被告之訴訟。
    理  由
一、按行政法院認為撤銷訴訟之結果，第三人之權利或法律上利
    益將受損害者，得依職權命其獨立參加訴訟，行政訴訟法第
    42條第1項定有明文。
二、原告於民國（下同）92年1 月3 日以「法倫天諾古柏
    Valentino Coupeau 」商標，作為其註冊第848470號「法倫
    天諾古柏」商標之聯合商標，指定使用於當時商標法施行細
    則第49條所定商品及服務分類表第25類之「男鞋、女鞋、涼
    鞋、布鞋、皮鞋、運動鞋、休閒鞋、童鞋、拖鞋、襯衫、內
    衣褲、休閒服、運動服、童裝、外套、雨衣、領帶、襪子、
    服飾用皮帶、服飾用手套」等商品，向被告申請註冊，經被
    告審查核准列為審定第0000000 號商標。嗣關係人荷蘭商法
    倫提諾環球公司於92年11月12日以該審定聯合商標有違修正
    前商標法第37條第7 、12款之規定，對之提起異議。被告審
    查期間，適逢現行商標法於92年11月28日修正施行，被告乃
    依現行商標法第86條第2 項及89條第1 項之規定，將系爭審
    定聯合商標視為獨立之商標逕予註冊。又依現行商標法第90
    條規定：本法修正施行前，已提出異議，尚未異議審定之案
    件，以本法修正施行前及本法修正施行後之規定均為違法事
    由為限，始撤銷其註冊；其程序依修正後之規定辦理。異議
    人乃依法主張系爭商標亦有違現行商標法第23條第1 項第12
    、13款之規定，並於93年6 月16日申請變更異議人為參加人
    義大利商法倫提諾公司。案經被告審查，認系爭商標有違修
    正前商標法第37條第12款及現行商標法第23條第1 項第13款
    規定，以94年5 月13日中台異字第921490號商標異議審定書
    為系爭商標之註冊應予撤銷之處分。原告不服，提起訴願，
    遭決定駁回，遂提起行政訴訟。本院於95年7 月11日開庭行
    準備程序，經命原告、被告、參加人陳述意見後，認有使該
    參加人獨立參加訴訟之必要，爰依首揭法條規定，裁定如主
    文。
中    華    民    國    95    年     9    月    4     日
                      第二庭審判長法  官  徐瑞晃
                                  法  官  蕭惠芳
                                  法  官  李得灶
上為正本係照原本作成。
不得聲明不服。
中    華    民    國    95    年     9    月    4     日
                                  書記官  陳清容


司法院資訊處製作；財團法人民間司法改革基金會備份。
